---
title: "在股市上 黃金交叉&死亡交叉 是否真的值得參考"
output: github_document
---
#組員
呂黃嘉(畫圖，回測)，林衍丞(匯入資料，清洗資料，PPT)

##題目
在股市上”黃金交叉&死亡交叉”是否真的值得參考
對 ”台股較大較穩定的1735支股票” 進行回測看看是否有獲利


## 分析議題背景
背景介紹背景介紹
#身為半個客家人，研究一下股票也是理所當然的


## 分析動機
分析動機分析動機
#在張錦特老師LAB工讀的時候有抓了股票的DATA，想要用R練習視覺化並且做出相關聯的決策


## 使用資料
說明使用資料們
從以下兩個網站爬來的
證券櫃檯買賣中心http://www.tpex.org.tw/web/stock/aftertrading/daily_trading_info/st43.php?l=zh-tw (上櫃)
臺灣證券交易所http://www.twse.com.tw/zh/page/trading/exchange/STOCK_DAY.html (上市)

載入使用資料們
```{r}
#這是R Code Chunk
library(readr)
library(dplyr)
library(quantmod)
#import data
#格式是CSV
OHLC <- read_csv("C:/Users/chang/Desktop/TEMP/OHLC.csv")
three_legals <- read_csv("C:/Users/chang/Desktop/TEMP/三大法人.csv")


```

## 資料處理與清洗
說明處理資料的步驟

處理資料
```{r}
#這是R Code Chunk

#clean
OHLC = OHLC[,c(-4,-10)]
#join
joined_frame = inner_join(OHLC,three_legals,by=c("stkno","Date"))
#遺漏值處理 NA to 0
joined_frame[is.na(joined_frame)] <- 0
joined_frame$Date = as.Date(joined_frame$Date, format= "%Y-%d-%m")

```

## 探索式資料分析
#先取單股0050進行分析之後會秀出反例單股1102
#最後對全部資料進行回測計算有沒有獲利

#計算黃金&死亡交叉
#取單股 (0050)
stkno_0050 = OHLC[grep("0050", OHLC$stkno),]
#為建立 XTS物件做的處理
stkno_0050 = stkno_0050[,c(-1,-8)]
colnames(stkno_0050) <- c("Date","Volume","Open","High","Low","Close")
stkno_0050 = stkno_0050[,c("Date","Open","High","Low","Close","Volume")]
stkno_0050 = stkno_0050[complete.cases(stkno_0050),]
#建立XTS物件
stk0050 = xts(stkno_0050[, -1], order.by=as.POSIXct(stkno_0050$Date))


#1 K線圖，量，MA10，MA20    simple sample
chartSeries(stk0050,subset="last 6 months",theme="white", up.col='red', dn.col='green')
#addSMA(10,col="blue")
#addSMA(20,col="red")
MA10<-runMean(stk0050[,4],n=10)
MA20<-runMean(stk0050[,4],n=20)
addTA(MA10,on=1,col="blue")
addTA(MA20,on=1,col="red")


#2.0 去除量的圖 加上回測資產圖  中程(MA20 vs MA60)
chartSeries(stk0050['2004-06-30/2017-06-16'],theme="white", up.col='red', dn.col='green',TA=NULL)
MA20<-runMean(stk0050[,4],n=20)
MA60<-runMean(stk0050[,4],n=60)
addTA(MA20,on=1,col="blue")
addTA(MA60,on=1,col="red")
position<-Lag(ifelse(MA20>=MA60, 1,0))
return<-ROC(Cl(stk0050))*position
return <- return['2004-06-30/2017-06-16']
eq <- exp(cumsum(return))
addTA(eq)


#2.1 去除量的圖 加上回測資產圖  中程 ZOOM IN 資產下降的部分 (2012-10~2013-12)
zoomChart('2012-10::2013-12') 
addTA(MA20-MA60)


#2.2 去除量的圖 加上回測資產圖  近程(MA5 vs MA20)
chartSeries(stk0050['2004-06-30/2013-12-31'],theme="white", up.col='red', dn.col='green',TA=NULL)
MA5<-runMean(stk0050[,4],n=5)
MA20<-runMean(stk0050[,4],n=20)
addTA(MA5,on=1,col="blue")
addTA(MA20,on=1,col="red")
position<-Lag(ifelse(MA5>=MA20, 1,0))
return<-ROC(Cl(stk0050))*position
return <- return['2004-06-30/2013-12-31']
eq <- exp(cumsum(return))
addTA(eq)
zoomChart('2012-10::2013-12') 
addTA(MA5-MA20)


#3.0 反例 反例，資產下降
#取單股 (1102) 
stkno_1102 = OHLC[grep("1102", OHLC$stkno),]
#為建立 XTS物件做的處理
stkno_1102 = stkno_1102[,c(-1,-8)]
colnames(stkno_1102) <- c("Date","Volume","Open","High","Low","Close")
stkno_1102 = stkno_1102[,c("Date","Open","High","Low","Close","Volume")]
stkno_1102 = stkno_1102[complete.cases(stkno_1102),]
#建立XTS物件
stk1102 = xts(stkno_1102[, -1], order.by=as.POSIXct(stkno_1102$Date))

# 1102 圖表
chartSeries(stk1102['2004-06-30/2017-06-16'],theme="white", up.col='red', dn.col='green',TA=NULL)
MA20<-runMean(stk1102[,4],n=20)
MA60<-runMean(stk1102[,4],n=60)
addTA(MA20,on=1,col="blue")
addTA(MA60,on=1,col="red")
position<-Lag(ifelse(MA20>=MA60, 1,0))
return<-ROC(Cl(stk1102))*position
return <- return['2004-06-30/2017-06-16']
eq <- exp(cumsum(return))
addTA(eq)


#4.0 對1735ㄓ支股票回測
#get all stkno
stkno_all = unique(joined_frame$stkno)

geteq_all <- function(x){
  #計算黃金&死亡交叉
  #取單股 (x)
  stkno_ = OHLC[grep(x, OHLC$stkno),]
  #為建立 XTS物件做的處理
  stkno_ = stkno_[,c(-1,-8)]
  colnames(stkno_) <- c("Date","Volume","Open","High","Low","Close")
  stkno_ = stkno_[,c("Date","Open","High","Low","Close","Volume")]
  stkno_ = stkno_[complete.cases(stkno_),]
  #建立XTS物件
  stk = xts(stkno_[, -1], order.by=as.POSIXct(stkno_$Date))
  fastMA<-runMean(stk[,4],n=20)
  slowMA<-runMean(stk[,4],n=60)
  position<-Lag(ifelse(fastMA>=slowMA, 1,0))
  return<-ROC(Cl(stk))*position
  coredata(return)[!is.finite(return)] <- NA
  return = return[complete.cases(return),]
  eq <- exp(cumsum(return))
  last_eq = eq[length(eq)]
  df_last_eq = data.frame(last_eq, row.names=NULL)
  last_value = df_last_eq[1,]
  return(last_value)
}

geteq_3y <- function(x){
  #計算黃金&死亡交叉
  #取單股 (x)
  stkno_ = OHLC[grep(x, OHLC$stkno),]
  #為建立 XTS物件做的處理
  stkno_ = stkno_[,c(-1,-8)]
  colnames(stkno_) <- c("Date","Volume","Open","High","Low","Close")
  stkno_ = stkno_[,c("Date","Open","High","Low","Close","Volume")]
  stkno_ = stkno_[complete.cases(stkno_),]
  #建立XTS物件
  stk = xts(stkno_[, -1], order.by=as.POSIXct(stkno_$Date))
  fastMA<-runMean(stk[,4],n=20)
  slowMA<-runMean(stk[,4],n=60)
  position<-Lag(ifelse(fastMA>=slowMA, 1,0))
  return<-ROC(Cl(stk))*position
  coredata(return)[!is.finite(return)] <- NA
  return = return[complete.cases(return),]
  return = last(return, "3 years")#三年
  eq <- exp(cumsum(return))
  last_eq = eq[length(eq)]
  df_last_eq = data.frame(last_eq, row.names=NULL)
  last_value = df_last_eq[1,]
  return(last_value)
}

#取近所有資料進行回測
indexx <- 0
list <- list()
list_stkno <- list()
P_count_all = 0
N_count_all = 0

for (i in stkno_all) { 
  tryCatch({
    eq = geteq_all(i)
    indexx <- indexx + 1
    list_stkno[[indexx]] = i
    list[[indexx]] <- eq
    
    if (eq  > 1) {
      P_count_all = P_count_all + 1
    } else {
      N_count_all = N_count_all + 1
    } 
    print(eq)
  }, error=function(e){print(e)})
}

print(P_count_all)
print(N_count_all)
P_count_all / (N_count_all + P_count_all)

DF = data.frame(stkno=character(),
                eq=double(),
                stringsAsFactors=FALSE)

DF = do.call(rbind, Map(data.frame, stkno=list_stkno, eq=list))
mean_eq_all = mean(DF$eq)
#總資產回報
mean(DF$eq)
#最大個股成長
max(DF$eq)

#取近三年資料進行回測
indexx <- 0
list <- list()
list_stkno <- list()
P_count_3years = 0
N_count_3years = 0

for (i in stkno_all) { 
  tryCatch({
    eq = geteq_3y(i)
    indexx <- indexx + 1
    list_stkno[[indexx]] = i
    list[[indexx]] <- eq
    
    if (eq  > 1) {
      P_count_3years = P_count_3years + 1
    } else {
      N_count_3years = N_count_3years + 1
    } 
    print(eq)
  }, error=function(e){print(e)})
}

print(P_count_3years)
print(N_count_3years)
P_count_3years /( P_count_3years + N_count_3years)
DF_3y = data.frame(stkno=character(),
                   eq=double(),
                   stringsAsFactors=FALSE)

DF_3y = do.call(rbind, Map(data.frame, stkno=list_stkno, eq=list))
mean_eq_3years = mean(DF_3y$eq)
#總資產回報
mean(DF_3y$eq)
#最大個股成長
max(DF_3y$eq)






